【裁判字號】    90,易,1802
【裁判日期】    900727
【裁判案由】    竊盜
【裁判全文】
臺灣板橋地方法院刑事判決                          九十年度易字第一八二號
    公  訴  人  臺灣板橋地方法院檢察署檢察官
    被      告  乙○○
右列被告因竊盜案件，經檢察官提起公訴（九十年度偵字第一七七二號），本院判決
如左：
    主  文
乙○○竊盜，累犯，處有期徒刑壹年。
    事  實
一、乙○○前先後因竊盜案件，經本院及臺灣新竹地方法院分別以八十五年度易字第
    五二六五號及八十六年度易字第三五七號判處有期徒刑七月及十一月確定，甫於
    民國八十七年二月十二日及八十八年二月二日執行完畢。其意圖為自己不法之所
    有，於八十九年八月六日十一時許，在臺北縣板橋市○○街三十四巷六十二號前
    ，竊取丙○○所有車牌號碼為ＨＶ─七Ｏ六Ｏ號之自用小客車，得手後留供己用
    。嗣乙○○於八十九年八月二十三日二十三時三十分許，駕駛上開贓車搭載甲○○（竊盜部分業另由檢察官為不起訴處分），行經臺北縣土城市○○路底時，遭
    警攔檢，警方僅逮捕甲○○，乙○○則趁機逃逸。
二、案經臺灣板橋地方法院檢察署檢察官自動檢舉偵查起訴。
    理  由
一、訊之被告乙○○矢口否認有何竊盜犯行，並辯稱未曾開車載甲○○云云。經查：
    車牌號碼為ＨＶ─七Ｏ六Ｏ號之自用小客車，係丙○○所有，於八十九年八月六
    日十一時許在臺北縣板橋市○○街三十四巷六十二號前失竊之事實，業據被害人
    丙○○於警訊中指述綦詳，並有車籍查詢報表、臺北縣警察局車輛失竊證明單及
    車輛失竊查詢報表在卷可稽。又被告乙○○於八十九年八月二十三日二十三時三
    十分許，為至臺北縣土城市找朋友借錢還給甲○○，乃駕駛上開車輛搭載甲○○
    自臺北縣三峽鎮某處友人林榮華（年籍及確實住處不詳）之住處出發，於行經臺
    北縣土城市○○路底時，遭警攔檢，警方僅逮捕甲○○，乙○○則趁機逃逸等情
    事，亦經證人甲○○證述明確，核與臺北縣警察局永和分局秀朗派出所警員黃世
    昌製作之偵查報告所載：「‧‧‧查獲該贓車時，該車隨即倒車逃逸，當時車內
    共乘坐兩人，係由綽號劉三所駕駛，甲○○坐於右前座，當倒車撞及路邊公墓時
    ，劉三即下車往上坡公墓方向逃逸，致現場僅逮獲呂嫌乙人‧‧‧」之內容一致
    （參八十九年度偵字第一五九七二號偵查卷第三十一頁）。被告雖否認其為該逃
    逸之人，並以前開情詞置辯，惟證人甲○○自警訊時起即陳稱駕車之人係「劉三
    」，係其執行強制戒治時同房之人，檢察官依其所述查得被告，並經證人甲○○
    指認被告即為當時車逃逸之「劉三」無誤，此有證人甲○○八十九年八月二十三
    日警訊筆錄、八十九年十二月二日偵查訊問筆錄、受戒治人身分簿及所附被告入
    所相片可憑；而被告之友人平日喚其為「阿三」，此經被告在審理時自承在卷，
    以其姓劉並友人喚其為「阿三」之情形以觀，證人甲○○所稱當時駕車之「劉三
    」即為被告，似非無據。又被告確於案發當日與證人甲○○一同離開位於臺北縣
    三峽鎮之林榮華住宅，此經證人即當時同在林榮華家之丁○○到庭結證屬實，與
    證人甲○○之指述相符，況證人甲○○並不會開車，此經證人甲○○及丁○○均
    證述一致，而被告並自陳與證人甲○○並非熟識，亦無過節等情，則衡情證人甲○○應無故為誣攀之理。是綜合以上各節，證人甲○○所言堪信屬實，足認定當
    時棄車逃逸之人即為被告無訛。再者，被告所駕駛之上開車輛既係失竊之贓車，
    則該車係遭被告竊取之可能性本即甚高，而被告在遭警攔查之時，竟立即倒車逃
    逸，並因而撞及路旁公墓，且又下車逃離，其欲為逃避之情甚為急切，茍非有違
    法情事，似不致如此匆促倉惶，綜情以觀，足認該車確為被告所竊。此外，復有
    贓物認領保管單乙紙在卷可資佐證，本件事證明確，被告犯行堪予認定。
二、核被告所為，係犯刑法第三百二十條第一項之竊盜罪。被告前先後因竊盜案件，
    經本院及臺灣新竹地方法院分別以八十五年度易字第五二六五號及八十六年度易
    字第三五七號判處有期徒刑七月及十一月確定，甫於民國八十七年二月十二日及
    八十八年二月二日執行完畢，此有臺灣高等法院被告全國前案紀錄表及在監查詢
    資料附卷足參，其於五年以內再犯本件最重本刑為有期徒刑以上之罪，為累犯，
    應依刑法第四十七條之規定加重其刑。爰審酌被告有多次前科，素行非佳，犯罪
    之方法、竊得物品之價值及造成被害人之危害、並其犯罪後之態度等一切情狀，
    量處如主文所示之刑，以示儆懲。
據上論斷，應依刑事訴訟法第二百九十九條第一項前段、刑法第三百二十條第一項、
第四十七條，判決如主文。
中      華      民      國      九十      年      七    月    二十七    日
                                  臺灣板橋地方法院刑事第二庭
                                          法  官  楊  博  欽
右正本證明與原本無異。
如不服本判決，應於判決送達後十日內，向本院提出上訴狀。
                                          書記官  潘  文  賢
中      華      民      國    九十      年      七    月    二十七    日
附錄本案論罪科刑法條全文：
中華民國刑法第三百二十條
  意圖為自己或第三人不法之所有，而竊取他人之動產者，為竊盜罪，處五年以下有
  期徒刑、拘役或五百元以下罰金。
  意圖為自己或第三人不法之利益，而竊佔他人之不動產者，依前項之規定處斷。
  前二項之未遂犯罰之。


司法院資訊處製作；財團法人民間司法改革基金會備份。
